【裁判字號】    97,訴,227
【裁判日期】    980205
【裁判案由】    毒品危害防制條例等
【裁判全文】
臺灣臺東地方法院刑事判決               97年度訴字第227號
                                       97年度訴字第269號
公  訴  人  臺灣臺東地方法院檢察署檢察官
被      告  甲○○
                    （另案於臺灣臺東監獄執行中）
            丙○○
                    （另案於臺灣臺北監獄臺北分監執行中）
            乙○○
                    （另案於臺灣臺東監獄執行中）
上列被告因毒品危害防制條例等案件，經檢察官提起公訴（97年
度偵字第348號、第682號、第980號、毒偵字第149號），及追加
起訴（97年度毒偵字第282號），本院判決如下：
    主  文
甲○○犯如附表一所之罪，各處如附表一所示之刑；應執行有期
徒刑伍年。
丙○○犯如附表一編號（二）、（三）、（四）、（九）、（十
一）所示之罪，各處如附表一編號（二）、（三）、（四）、（
九）、（十一）所示之刑；又犯如附表二所示之罪，各處如附表
二所示之刑；應執行有期徒刑肆年肆月。
乙○○犯如附表一編號（十一）所示之罪，處如附表一編號（十
一）所示之刑；又轉讓第一級毒品，處有期徒刑壹年陸月；應執
行有期徒刑貳年。
    犯罪事實
一、丙○○前因施用第一、二級毒品，經本院以93年度訴字第69
    號判決判處有期徒刑10月、7月，應執行有期徒刑1年4月確
    定；另因竊盜，經臺灣高等法院花蓮分院於以94年度上易字
    第71號判決判處有期徒刑10月確定，並與前揭施用毒品案件
    更定其刑為2年1月確定，已於94年9月3日入監執行，並於96
    年2月1日縮短刑期假釋付保護管束出監，嗣經臺灣高等法院
    花蓮分院以其所犯上開3罪，悉合於中華民國96年罪犯減刑
    條例所定減刑條件，於假釋中視為已經減刑，而以96年度聲
    字第136號裁定應執行有期徒刑1年又15日，甫於同年8月3日
    保護管束期滿而執行完畢。詎丙○○仍不知悔改，竟與甲○○、或與甲○○、乙○○共同基於意圖為自己不法所有之犯
    意聯絡，或由甲○○單獨基於意圖為自己不法所有之犯意，
    或由甲○○與真實姓名年籍不詳、綽號「山郎」之成年男子
    共同基於意圖為自己不法所有之犯意聯絡，分別於附表一所
    示之時間、地點，以附表一所示之方法，竊取如附表一所示
    之被害人所有之荖葉，得手後旋將竊得之荖葉賣予如附表一
    所示之人（所犯故買贓物罪均經臺灣臺東地方法院檢察署檢
    察官為緩起訴處分），得款均由參與之人朋分花用。
二、丙○○又於附表二所示之時間、地點，以附表二所示之方法
    ，施用如附表二所示之毒品共4次。
三、乙○○另基於轉讓第一級毒品海洛因之犯意，於97年2月2日
    晚上8時40分許，為警採尿回溯96小時內之某時，在臺東縣
    臺東市知本溫泉地區之逸軒飯店某房間內，無償轉讓第一級
    毒品海洛因約0.01公克予丙○○1次。
四、案經臺東縣警察局移送、臺東縣警察局臺東分局報告、丙○○自首暨臺灣臺東地方法院檢察署檢察官自動檢舉偵查起訴
    理  由
壹、證據能力方面
一、按被告以外之人於偵查中向檢察官所為之陳述，除顯有不可
    信之情況者外，得為證據，刑事訴訟法第159條之1第2項定
    有明文。經查，證人即共同被告丙○○、甲○○、乙○○、
    證人劉文祥、郭峰明於偵查中向檢察官所為之陳述，業經具
    結，且自筆錄內容觀之，並無不正取供之情事，而無顯不可
    信之情況，依上開規定，自有證據能力。
二、次按被告以外之人於審判外之言詞或書面陳述，除法律有規
    定者外，不得作為證據；又被告以外之人於審判外之陳述，
    雖不符合刑事訴訟法第159條之1至第159條之4之規定，而經
    當事人於審判程序同意作為證據，法院審酌該言詞陳述或書
    面陳述作成時之情況，認為適當者，亦得為證據，而當事人
    、代理人或辯護人於法院調查證據時，知有上開不得為證據
    之情形，而未於言詞辯論終結前聲明異議者，視有前項之同
    意，刑事訴訟法第159條第1項及第159條之5分別定有明文。
    本件證人辛○○、卯○○、丁○○、辰○○、庚○○、吳辛
    玉、壬○○、巳○○、午○○、寅○○、子○○、丑○○、
    戊○○於警詢中所為之陳述，經本院於準備程序及審判程序
    提示予被告丙○○、甲○○、乙○○並告以要旨，被告丙○○、甲○○、乙○○均表示無意見，且未聲明異議，本院審
    酌上開證人警詢筆錄之記載，並無不正取供之情事，且證人
    於警詢時並無具結之可能，故就此等審判外言詞陳述作成時
    之情況，應認為適當，依前揭法條意旨，得援為本案證據。
貳、認定犯罪事實所憑之證據及理由
一、犯罪事實一部分
    犯罪事實一所載之犯罪事實，業據被告甲○○及乙○○分別
    坦承不諱，被告丙○○亦坦承於附表一編號（二）、（三）
    、（四）、（九）、（十一）所示之時間、地點，有與被告
    甲○○駕駛汽車至犯罪現場，並搬運荖葉，嗣並朋分荖葉賣
    得價金之事實，核與證人即共同被告丙○○於偵查中、甲○○及乙○○於偵查中及本院審理時，證人辛○○、卯○○、
    丁○○、辰○○、庚○○、吳辛玉、壬○○、巳○○、午○○、寅○○、子○○、丑○○、戊○○等於警詢中證述之情
    節大致相符，此外，復有刑案現場照片23張、劉文祥記事本
    影本3 張、被告甲○○所使用之0000000000行動電話96年12
    月至1 月間監聽譯文1 份附卷可稽，被告甲○○、丙○○、
    乙○○就犯罪事實一所載之竊盜犯行均可認定，應依法論科
    。
二、犯罪事實二部分
    丙○○於附表二所示之時間、地點，以附表二所示之方式，
    施用如附表二所示毒品之犯罪事實，業據被告丙○○坦承不
    諱，核與證人即共同被告乙○○證述之情節大致相符，復有
    臺東縣警察局直屬隊毒品犯罪嫌疑人尿液採驗作業管制紀錄
    、勘察採證同意書、慈濟大學濫用藥物檢驗中心檢驗總表各
    1紙（臺東縣警察局東警刑偵二字第0970003104號卷第12至
    14頁）；以及臺東縣警察局臺東分局97年度偵辦毒品案件尿
    液採集代碼一覽表、勘察採證同意書、慈濟大學濫用藥物檢
    驗中心檢驗總表各1紙（臺東縣警察局臺東分局信警偵字第
    0970003104號卷第4至7頁）等在卷可稽，足認被告丙○○之
    自白與事實相符，應可採信。本部分事證明確，被告丙○○
    施用毒品犯行均可認定，應依法論科。
三、犯罪事實三部分
    上開乙○○轉讓第一級毒品予被告丙○○施用之犯罪事實，
    業據被告乙○○坦承不諱，核與證人即共同被告丙○○證述
    之情節相符，復有丙○○尿液檢驗之勘察採證同意書、臺東
    縣警察局直屬隊毒品犯罪嫌疑人尿液採驗作業管制紀錄、慈
    濟大學濫用藥物檢驗中心檢驗總表（臺東縣警察局東警刑偵
    二字第0970003104號卷第12至14頁）各1紙在卷可稽，足認
    被告乙○○之自白與事實相符，應可採信。本部分事證明確
    ，被告乙○○轉讓第一級毒品予被告丙○○施用之犯行堪可
    認定，應依法論科。
參、對被告辯解之判斷
    起訴書雖認被告甲○○、丙○○於附表一編號（一）至（七
    ）、（九）（十）之行為另構成刑法第321條第1項第3款之
    攜帶兇器竊盜罪，然訊據被告甲○○有於上開時、地攜帶兇
    器行竊之事實，辯稱：犯案時所騎乘之機車是我母親的，破
    壞剪是我媽媽放在機車置物箱裡，我在行竊時並未將破壞剪
    取出攜帶，不能據此認定我攜帶兇器竊盜；就附表一編號（
    三）部分，我是以自己之鑰匙打開冷凍庫的鎖竊取荖葉，鑰
    匙還斷在鎖裡；就附表一編號（九）部分，我是徒手將窗條
    拔彎後爬進屋內，因屋內之冰箱未上鎖，所以直接打開冰箱
    竊取荖葉；就附表一編號（十）部分，冷凍庫的鎖本來就沒
    鎖，我就打開冷凍庫竊取荖葉等語。經查：
（一）按刑法第321條第1項第3款之所以對攜帶兇器犯竊盜罪加
      重處罰，乃因行為人於行竊時，可能隨時使用該兇器，而
      對他人之生命身體造成立即危險，故所謂之攜帶，應係指
      行為人將該兇器置於身上，或至少置於立即可觸及使用之
      處，若行為人行竊前將該兇器置於交通工具之行李箱內，
      並未取出即予行竊，則顯然主觀上並無以此兇器行兇之意
      ，客觀上亦無從立即使用而有傷害人身之可能，應非該當
      所謂之「攜帶」要件，而有加重處罰之必要。
（二）經查：
  １、就附表一編號（一）、（二）、（四）、（五）、（六）
      、（七）部分，被告甲○○均係竊走被害人置於門前的荖
      葉，證人即被害人辛○○雖有見到甲○○行竊，但未見到
      甲○○有攜帶兇器，證人即被害人卯○○、辰○○、庚○○、己○○○、壬○○則未見到被告甲○○行竊等事實，
      業據前揭證人分別證述明確，復查無被告甲○○攜帶兇器
      竊盜之證據。
  ２、就附表一編號（三）部分，證人即被害人丁○○雖於警詢
      時證稱其冷凍櫃門鎖遭人破壞，而竊取置於其內之荖葉詞
      等語，然經本院傳喚被害人作證，其並未到庭，故該門鎖
      究係被告甲○○以破壞剪或其他兇器破壞，或如被告甲○○所辯，係以隨身攜帶之鑰匙打開，只因鑰匙斷裂留於鎖
      內，致該鎖有如證人丁○○所稱之門鎖破壞情形不明，故
      無足夠之證據證明被告甲○○有攜帶兇器之事實。
  ３、就附表一編號（九）部分，證人即被害人午○○雖於警詢
      時證稱其住家窗戶及屋內冷凍櫃門鎖，均遭人以鐵剪破壞
      ，而竊取置於冷凍櫃內之荖葉等語，然其於本院審理時改
      稱：其窗戶鐵條因陳舊，確實可能如被告甲○○所言以手
      扳斷，且其屋內冷凍櫃亦無門鎖，故未遭破壞等語；再參
      諸該斷裂鐵條之切面雖屬光滑，但因該鐵條已老舊，又不
      粗大，若用力扳斷，非無可能造光滑切面，被告甲○○所
      辯，尚屬有據，此外復查無證據證明被告甲○○係以破壞
      剪剪斷鐵條，而有攜帶兇器行竊之事實。
  ４、就附表一編號（十）部分，證人即被害人寅○○於警詢時
      證稱：其有將冷凍庫上鎖，但竊嫌不知以何方法打開門鎖
      ，門鎖並無明顯破壞痕跡等語，雖與被告甲○○所辯該冷
      凍庫並未上鎖等語不同，然該門鎖既未經破壞，且無其他
      證據可佐，即無從驟認被告甲○○有攜帶兇器竊盜之事實
      。
（三）綜上所述，本於有疑唯利被告原則，應認被告甲○○就上
      開部分並不構成攜帶兇器竊盜罪，是被告所辯應屬有據。
參、法律適用方面
一、按刑法第321條第1項第1款之夜間侵入住宅竊盜罪，其所謂
    「住宅」，乃指人類日常居住之場所（最高法院76年台上字
    第2972號判例）、「建築物」則指住宅以外上有屋面周有門
    壁，足蔽風雨，供人出入，且定著於土地之工作物，不以行
    竊時有人居住其內為必要，其居住人宿於樓上，或大樓管理
    員居住另室，而乘隙侵入其他房間行竊者，均不失為侵入有
    人居住之建築物行竊（最高法院69年台上字第3945號判例、
    最高法院50年台上字第532號判例）。次按刑法第321條第2
    款所謂毀越門扇、牆垣，指毀損或越進門扇牆垣者而言，毀
    而不越，或越而不毀，均得依該條款處斷（司法院院字第
    610號解釋參照）；「其他安全設備」，則係指除門扇、牆
    垣以外，依通常觀念足認為防盜之一切設備而言，故窗戶、
    冷凍櫃門鎖等，依社會通常觀念足認為屬防盜之設備，自屬
    其他安全設備之範疇（最高法院21年上字第2586號、45年台
    上字第1443號、55年台上字第547號判例參照）。再按刑法
    321條第1項第3款之攜帶兇器竊盜罪，係以行為人攜帶兇器
    為其加重要件，此所謂兇器，其種類並無限制，凡客觀上足
    以對人之生命、身體安全構成威脅，具有危險性之兇器均屬
    之，且祇須行竊時攜帶此種具危險性之兇器為已足，並不以
    攜帶之初有行兇之意圖為必要，亦不以將該兇器自他地攜往
    行竊地為必要（最高法院79年臺上字第5253號判例、62年臺
    上字第2489號判例意旨參照），是不問該兇器係行為人自行
    攜往行竊現場，或在竊盜現場臨時持以行竊，均應論行為人
    以攜帶兇器竊盜罪。經查，本件被告甲○○於夜間所侵入之
    「倉庫」及「鐵屋集貨場」，被害人既於警詢時陳稱是「倉
    庫」及「鐵屋集貨場」，即非作為「住宅」之用，然此「倉
    庫」及「鐵屋集貨場」既在被害人住處旁，而被告甲○○及
    丙○○亦認為甲○○所侵入者乃被害人住處，顯然該「倉庫
    」及「鐵屋集貨場」乃緊鄰被害人住處而有人居住看守，而
    屬有人居住之建築物；再者，被告甲○○所持之破壞剪、老
    虎鉗等，屬金屬材質，又可破壞窗戶鐵條、冷凍庫門鎖等，
    顯見其質地堅硬，倘持之朝人體攻擊，對人之生命、身體安
    全均足以構成威脅，顯為具有危險性之兇器；又被告甲○○
    所踰越之圍牆、所破壞之窗戶鐵條、冷凍庫門鎖等，乃分隔
    內外具有防閑作用之牆垣及安全設備。是核被告甲○○就附
    表一所為，係犯如附表一所示之罪。核被告丙○○就附表一
    編號（二）、（三）、（四）、（九）、（十一）所為，係
    犯附表一編號（二）、（三）、（四）、（九）、（十一）
    所示之罪；附表二所為，係犯附表二所示之罪，其持有第一
    級及第二級毒品之低度行為，應為施用第一級及第二級毒品
    之高度行為所吸收，不另論罪。核被告乙○○就附表一編號
    （十一）所為，係犯附表一編號（十一）所示之罪；就犯罪
    事實三所為，係犯毒品危害防制條例第8條第1項之轉讓第一
    級毒品罪，此罪為藥事法第83條第1項轉讓禁藥罪之特別規
    定，是不必再論以轉讓禁藥罪，公訴人認此二罪為想像競合
    關係，容有未洽。公訴人又認被告甲○○就附表一編號（一
    ）、（二）、（四）至（七），被告丙○○就附表一編號（
    二）、（四）所為，均係犯刑法第321條第1項第3款之加重
    竊盜罪，顯有誤會，因起訴之基本事實同一，爰依法變更起
    訴法條；就其餘加重條件檢察官與本院認定不符部分，核屬
    加重條件之變更或擴張，應無變更起訴法條之必要。
二、被告甲○○與丙○○就附表一（二）至（四）、（九）；被
    告甲○○與「山郎」就附表一編號（十三）；被告甲○○、
    丙○○、乙○○就附表一編號（十一），有犯意聯絡及行為
    分擔，為共同正犯。被告甲○○、丙○○、乙○○所犯上開
    數罪，犯意個別、行為互殊，均應分論並罰。
三、被告丙○○前有如事實欄所載之論罪科刑執行情形，此有臺
    灣高等法院被告前案紀錄表1份附卷可考，其於有期徒刑執
    行完畢後，5年以內故意再犯本案有期徒刑以上之罪，為累
    犯，應依刑法第47條第1項之規定加重其刑。至於被告乙○○前因毒品及竊盜案件經定應執行刑為有期徒刑20年，於96
    年6月21日假釋後，後又遭撤銷假釋，現仍在監執行殘刑中
    ，有卷附臺灣高等法院被告前案紀錄表1份可稽，尚不構成
    累犯，故起訴書認為其構成累犯，尚有誤會。又按刑法第62
    條所稱之自首，祇以犯人在其犯罪未發覺前，向該管公務員
    自承犯罪而受裁判為已足，至是否同受他案訊問一併供出，
    與其自首之效力，並不生何影響；至於所謂之「發覺犯罪事
    實」，祇須有偵查犯罪職權之公務員，已知該犯罪事實之梗
    概為已足，無須確知該犯罪事實之真實內容為必要，最高法
    院30年上字第140號判例、96年台上字第5877號判決可資參
    照。查被告丙○○係於他案竊盜案為警詢問時，主動坦承有
    附表二編號（一）、（三）施用第一級毒品之犯罪事實，並
    同意為警採尿並接受裁判，揆諸前揭判例意旨，應認已該當
    自首要件，爰依刑法第62條前段之規定減輕其刑。就前開刑
    之加重、減輕，並依刑法第71條第1項之規定，先加後減之
    。至於就竊盜罪部分，員警已經秘密證人指證，並向檢察官
    聲請監聽票，而得知被告甲○○及丙○○涉有上開竊盜犯行
    之梗概，至於被告乙○○亦係經被告甲○○及丙○○供出而
    查獲，是應認被告三人對竊盜犯行之供述，均不構成自首要
    件。
四、爰審酌被告甲○○、丙○○、乙○○不思循正當途徑獲取所
    需，竟以竊取他人荖葉變賣之方式不勞而獲，顯見其等法治
    觀念均有不足；而甲○○家中即耕作荖葉應知農家辛苦，竟
    於附表一之部分單獨或謀議其他共犯參與；丙○○又被甲○○尊稱「大哥」，竟不勸阻被告甲○○，反而共同犯案，顯
    見此二人道德觀念亦有偏差；並考量被告丙○○前有施用毒
    品之前科，竟再施用毒品，足見其控制力薄弱，難以自律，
    無法抗拒毒品之誘惑，惟其所犯之施用第一級及第二級毒品
    犯行乃戕害自己身心健康，並未危害他人法益等情，以及被
    告三人犯罪之動機、目的、方法、犯後均坦承全部犯罪事實
    ，被告乙○○前已有轉讓毒品之前科、轉讓毒品之數量、被
    告丙○○施用毒品之次數、其三人迄未賠償竊盜案被害人所
    受之損害等一切情狀，分別量處如主文所示之刑，並其其應
    執行之刑，以資懲儆。
五、被告甲○○、丙○○、乙○○犯竊盜罪所使用之破壞剪1支
    ，為甲○○之母親所有，業據被告甲○○於本院審理時陳述
    在卷，復查無證據證明為被告甲○○等三人所有，爰不予宣
    告沒收。
據上論斷，依刑事訴訟法第299條第1項前段、第300條，毒品危
害防制條例第8條第1項、第10條第1項、第2項，刑法第11條前段
、第320條第1項、第321條第1項第1款、第2款、第3款、第4款、
第28條、第47條第1項、第51條第5款、第62條前段，判決如主文
。
本案經檢察官癸○○到庭執行職務。
中    華    民    國    98    年    2     月     5    日
                  刑事第四庭  審判長法  官 黃建都
                                    法  官 馬培基
                                    法  官 李俊彬
以上正本證明與原本無異。
如不服本判決應於收受送達後10日內向本院提出上訴書狀，並應
敘述具體理由；其未敘述上訴理由者，應於上訴期間屆滿後20日
內向本院補提理由書（均須按他造當事人之人數附繕本）。「切
勿逕送上級法院」。告訴人或被害人對於本判決如有不服，請書
具不服之理由狀，請求檢察官上訴者，其上訴期間之計算係以檢
察官收受判決正本之日期為準。
                                    書記官 陳昭穎
中    華    民    國    98    年    2     月    5     日
附錄本案論罪科刑法條：
刑法第320條第1項
意圖為自己或第三人不法之所有，而竊取他人之動產者，為竊盜
罪，處5年以下有期徒刑、拘役或5百元以下罰金。
刑法第321條第1項第1款至第4款
犯竊盜罪而有左列情形之一者，處6月以上、5年以下有期徒刑：
一、於夜間侵入住宅或有人居住之建築物、船艦或隱匿其內而犯
    之者。
二、毀越門扇、牆垣或其他安全設備而犯之者。
三、攜帶兇器而犯之者。
四、結夥三人以上而犯之者。
毒品危害防制條例第8 條第1 項
轉讓第一級毒品者，處1 年以上7 年以下有期徒刑，得併科新臺
幣1百萬元以下罰金。
毒品危害防制條例第10條
施用第一級毒品者，處 6 月以上 5 年以下有期徒刑。
施用第二級毒品者，處 3 年以下有期徒刑。
附表一
  ┌────┬───┬────┬────┬───────┬────┬─────┬────┬────┬────────┐
  │ 編號   │被害人│犯罪時間│犯罪地點│犯罪方法與行為│竊得財物│犯罪行為人│故買贓物│所犯法條│所犯罪名及宣告刑│
  ├────┼───┼────┼────┼───────┼────┼─────┼────┼────┼────────┤
  │ （一） │辛○○│96年10月│臺東縣臺│甲○○騎乘機車│46台斤荖│  甲○○  │ 劉文祥 │刑法第  │甲○○竊盜，處有│
  │        │      │間某日晚│東市中興│見有荖葉可偷，│葉      │          │        │320條第1│期徒刑肆月。    │
  │        │      │上11時50│路3段193│即徒手將荖葉搬│        │          │        │項      │                │
  │        │      │分      │號辛○○│至機車腳踏板處│        │          │        │        │                │
  │        │      │        │住處前  │而竊取得手，隨│        │          │        │        │                │
  │        │      │        │        │即騎乘而去。  │        │          │        │        │                │
  ├────┼───┼────┼────┼───────┼────┼─────┼────┼────┼────────┤
  │ （二） │卯○○│96年11、│臺東縣臺│甲○○騎乘機車│50台斤荖│ 甲○○   │ 劉文祥 │刑法第  │甲○○共同竊盜，│
  │        │      │12月間某│東市柳州│見有荖葉可偷，│葉      │ 丙○○   │        │320條第1│處有期徒刑肆月。│
  │        │      │日      │街226號 │即打電話給許智│        │          │        │項      │                │
  │        │      │        │卯○○住│雄，並搭載許智│        │          │        │        │丙○○共同竊盜，│
  │        │      │        │處前    │雄至犯罪現場，│        │          │        │        │累犯，處有期徒刑│
  │        │      │        │        │由丙○○在機車│        │          │        │        │肆月。          │
  │        │      │        │        │上等待把風，王│        │          │        │        │                │
  │        │      │        │        │千榜則徒手將荖│        │          │        │        │                │
  │        │      │        │        │葉搬至機車腳踏│        │          │        │        │                │
  │        │      │        │        │板處而竊取得手│        │          │        │        │                │
  │        │      │        │        │，案後二人將荖│        │          │        │        │                │
  │        │      │        │        │葉賣得價金朋分│        │          │        │        │                │
  │        │      │        │        │花用。        │        │          │        │        │                │
  ├────┼───┼────┼────┼───────┼────┼─────┼────┼────┼────────┤
  │ （三） │丁○○│96年11月│臺東縣臺│因大門未鎖，王│350台斤 │甲○○    │ 劉文祥 │刑法第  │甲○○共同毀壞安│
  │        │      │5日前數 │東市中華│千榜入內後，先│荖葉    │丙○○    │        │321條第 │全設備、於夜間侵│
  │        │      │日間某日│路4段63 │以鑰匙破壞冷凍│        │          │        │1項第1款│入住宅竊盜，處有│
  │        │      │凌晨3時 │巷310號 │庫門鎖，再通知│        │          │        │、第2款 │期徒刑捌月。    │
  │        │      │許      │丁○○住│丙○○駕駛小貨│        │          │        │        │                │
  │        │      │        │處      │車到場後，由王│        │          │        │        │丙○○共同毀壞安│
  │        │      │        │        │千榜將荖葉搬出│        │          │        │        │全設備、於夜間侵│
  │        │      │        │        │屋外，再與許智│        │          │        │        │入住宅竊盜，累犯│
  │        │      │        │        │雄一起搬運至小│        │          │        │        │，處有期徒刑捌月│
  │        │      │        │        │貨車上而竊取得│        │          │        │        │。              │
  │        │      │        │        │手，，案後二人│        │          │        │        │                │
  │        │      │        │        │將荖葉賣得價金│        │          │        │        │                │
  │        │      │        │        │朋分花用。    │        │          │        │        │                │
  ├────┼───┼────┼────┼───────┼────┼─────┼────┼────┼────────┤
  │ （四） │辰○○│96年12月│臺東縣臺│甲○○騎乘機車│45台斤荖│甲○○    │ 劉文祥 │刑法第  │甲○○共同竊盜，│
  │        │      │5日晚上6│東市仁七│見有荖葉可偷，│葉      │丙○○    │        │320條第1│處有期徒刑肆月。│
  │        │      │時前數日│街130號 │即打電話給許智│        │          │        │項      │                │
  │        │      │間某日  │辰○○住│雄，並搭載許智│        │          │        │        │丙○○共同竊盜，│
  │        │      │        │處前    │雄至犯罪現場，│        │          │        │        │累犯，處有期徒刑│
  │        │      │        │        │由丙○○在機車│        │          │        │        │肆月。          │
  │        │      │        │        │上等待把風，王│        │          │        │        │                │
  │        │      │        │        │千榜則徒手將荖│        │          │        │        │                │
  │        │      │        │        │葉搬至機車腳踏│        │          │        │        │                │
  │        │      │        │        │板處而竊取得手│        │          │        │        │                │
  │        │      │        │        │，案後二人將荖│        │          │        │        │                │
  │        │      │        │        │葉賣得價金朋花│        │          │        │        │                │
  │        │      │        │        │用。          │        │          │        │        │                │
  ├────┼───┼────┼────┼───────┼────┼─────┼────┼────┼────────┤
  │ （五） │庚○○│96年11月│臺東縣臺│甲○○騎乘機車│48台斤荖│ 甲○○   │ 劉文祥 │刑法第  │甲○○竊盜，處有│
  │        │      │22日晚上│東市吉泰│見有荖葉可偷，│葉      │          │        │320條第1│期徒刑肆月。    │
  │        │      │11時前數│路75巷7 │即徒手將荖葉搬│        │          │        │項      │                │
  │        │      │日間某日│號庚○○│至機車腳踏板處│        │          │        │        │                │
  │        │      │        │住處前  │而竊取得手。  │        │          │        │        │                │
  ├────┼───┼────┼────┼───────┼────┼─────┼────┼────┼────────┤
  │ （六） │吳辛玉│96年12月│臺東縣臺│甲○○騎乘機車│56台斤荖│ 甲○○   │ 劉文祥 │刑法第  │甲○○竊盜，處有│
  │        │珠    │30日晚上│東市知本│見有荖葉可偷，│葉      │          │        │320條第1│期徒刑肆月。    │
  │        │      │7時30分 │路3段33 │即徒手將荖葉搬│        │          │        │項      │                │
  │        │      │前數日間│號吳辛玉│至機車腳踏板處│        │          │        │        │                │
  │        │      │某日    │珠住處前│而竊取得手。  │        │          │        │        │                │
  ├────┼───┼────┼────┼───────┼────┼─────┼────┼────┼────────┤
  │ （七） │壬○○│96年11月│臺東縣臺│甲○○騎乘機車│53台斤荖│ 甲○○   │ 劉文祥 │刑法第  │甲○○竊盜，處有│
  │        │      │28日晚上│東市正氣│見有荖葉可偷，│葉      │          │        │320條第1│期徒刑肆月。    │
  │        │      │10時前數│北路339 │即徒手將荖葉搬│        │          │        │項      │                │
  │        │      │日間某日│巷51弄22│至機車腳踏板處│        │          │        │        │                │
  │        │      │        │號壬○○│而竊取得手。  │        │          │        │        │                │
  │        │      │        │住處前  │              │        │          │        │        │                │
  ├────┼───┼────┼────┼───────┼────┼─────┼────┼────┼────────┤
  │ （八） │巳○○│96年11月│臺東縣臺│甲○○翻牆進入│360台斤 │ 甲○○   │ 劉文祥 │刑法第  │甲○○毀壞安全設│
  │        │      │12日早上│東市勝利│後、以冷凍庫附│荖葉    │          │        │321條第 │備、攜帶兇器、踰│
  │        │      │6時前數 │街235巷 │近地上的老虎鉗│        │          │        │1項第1、│越牆垣、於夜間侵│
  │        │      │日間某日│12號黃基│扳斷冷藏庫門鎖│        │          │        │2、3款  │入有人居住之建築│
  │        │      │夜間    │勇住處  │，而竊取荖葉得│        │          │        │        │物竊盜，處有期徒│
  │        │      │        │        │手。          │        │          │        │        │刑捌月。        │
  ├────┼───┼────┼────┼───────┼────┼─────┼────┼────┼────────┤
  │ （九） │午○○│96年12月│臺東縣臺│甲○○徒手扳斷│300台斤 │ 甲○○   │ 劉文祥 │刑法第  │甲○○共同毀越安│
  │        │      │3日凌晨0│東市青海│門窗鐵條進入後│        │          │        │321條第 │全設備、於夜間侵│
  │        │      │時至5時 │路4段482│，再找丙○○開│        │          │        │1項第1款│入有人居住之建築│
  │        │      │間      │巷1號謝 │小貨車到場，由│        │          │        │、第2款 │物竊盜，處有期徒│
  │        │      │        │智謀住處│甲○○從窗戶入│        │          │        │        │刑捌月。        │
  │        │      │        │旁倉庫  │內打開倉庫鐵門│        │          │        │        │                │
  │        │      │        │        │搬出荖葉，再與│        │          │        │        │丙○○共同毀越安│
  │        │      │        │        │丙○○一起搬運│        │          │        │        │全設備、於夜間侵│
  │        │      │        │        │至小貨車上，而│        │          │        │        │入有人居住之建築│
  │        │      │        │        │竊取得手，案後│        │          │        │        │物竊盜，累犯，處│
  │        │      │        │        │二人將荖葉賣得│        │          │        │        │有期徒刑捌月。  │
  │        │      │        │        │價金朋分花用。│        │          │        │        │                │
  ├────┼───┼────┼────┼───────┼────┼─────┼────┼────┼────────┤
  │ （十） │寅○○│96年12月│臺東縣臺│甲○○翻牆進入│300台斤 │ 甲○○   │ 劉文祥 │刑法第  │甲○○踰越牆垣、│
  │        │      │3日凌晨 │東市大和│後，徒手打開冷│荖葉    │          │        │321條第 │於夜間侵入住宅竊│
  │        │      │4時許   │路98之1 │凍庫，竊取荖葉│        │          │        │1項第1款│盜，處有期徒刑捌│
  │        │      │        │號寅○○│得手離去。    │        │          │        │、第2款 │月。            │
  │        │      │        │住處    │              │        │          │        │        │                │
  ├────┼───┼────┼────┼───────┼────┼─────┼────┼────┼────────┤
  │（十一）│子○○│96年12月│臺東縣太│甲○○持破壞剪│900台斤 │甲○○、許│ 劉文祥 │刑法第  │甲○○結夥三人以│
  │        │      │13日凌晨│麻里鄉美│破壞門窗鐵條進│荖葉    │智雄、朱有│ 郭峰明 │321條第 │上、攜帶兇器、毀│
  │        │      │2時42分 │和村荒野│入後，持破壞剪│        │勝        │        │1項第1、│越安全設備、於夜│
  │        │      │至5時50 │48之6號 │破壞冷凍庫門鎖│        │          │        │2、3、4 │間侵入有人居住之│
  │        │      │分間    │子○○住│，再找丙○○及│        │          │        │款      │建築物竊盜，處有│
  │        │      │        │處旁鐵屋│乙○○到場，由│        │          │        │        │期徒刑捌月。    │
  │        │      │        │集貨場  │甲○○從窗戶入│        │          │        │        │                │
  │        │      │        │        │內搬出荖葉，再│        │          │        │        │丙○○結夥三人以│
  │        │      │        │        │由乙○○在窗戶│        │          │        │        │上、攜帶兇器、毀│
  │        │      │        │        │外接運，再續由│        │          │        │        │越安全設備、於夜│
  │        │      │        │        │丙○○搬運至小│        │          │        │        │間侵入有人居住之│
  │        │      │        │        │貨車上，而竊取│        │          │        │        │建築物竊盜，累犯│
  │        │      │        │        │得手。        │        │          │        │        │，處有期徒刑捌月│
  │        │      │        │        │              │        │          │        │        │。              │
  │        │      │        │        │              │        │          │        │        │                │
  │        │      │        │        │              │        │          │        │        │乙○○結夥三人以│
  │        │      │        │        │              │        │          │        │        │上、攜帶兇器、毀│
  │        │      │        │        │              │        │          │        │        │越安全設備、於夜│
  │        │      │        │        │              │        │          │        │        │間侵入有人居住之│
  │        │      │        │        │              │        │          │        │        │建築物竊盜，處居│
  │        │      │        │        │              │        │          │        │        │有期徒刑柒月。  │
  ├────┼───┼────┼────┼───────┼────┼─────┼────┼────┼────────┤
  │（十二）│丑○○│96年10月│臺東縣臺│甲○○騎乘機車│46台斤荖│甲○○    │劉文祥  │刑法第  │甲○○竊盜，處有│
  │        │      │19日凌晨│東市中興│見有荖葉可偷，│葉      │          │        │320條第1│期徒刑肆月。    │
  │        │      │0時10分 │路5段174│即徒手將荖葉搬│        │          │        │項      │                │
  │        │      │許      │號丑○○│至機車腳踏板處│        │          │        │        │                │
  │        │      │        │住處前  │而竊取得手。  │        │          │        │        │                │
  ├────┼───┼────┼────┼───────┼────┼─────┼────┼────┼────────┤
  │（十三）│戊○○│96年11月│臺東縣臺│甲○○騎乘機車│46台斤荖│甲○○、綽│劉文祥  │刑法第  │甲○○共同竊盜，│
  │        │      │7日晚上8│東市中華│見有荖葉可偷，│葉      │號「山郎」│        │320條第1│處有期徒刑肆月。│
  │        │      │時許    │路3段231│即徒手將荖葉搬│        │之成年男子│        │項      │                │
  │        │      │        │巷6弄5號│至機車腳踏板處│        │          │        │        │                │
  │        │      │        │戊○○住│而竊取得手。  │        │          │        │        │                │
  │        │      │        │處前    │              │        │          │        │        │                │
  └────┴───┴────┴────┴───────┴────┴─────┴────┴────┴────────┘
附表二
  ┌───┬─────┬─────┬───────┬─────┬────────┬────────┐
  │ 編號 │犯罪時間  │犯罪地點  │犯罪方法與行為│ 所犯法條 │所犯罪名與宣告刑│     備註       │
  │      │          │          │              │          │                │                │
  ├───┼─────┼─────┼───────┼─────┼────────┼────────┤
  │（一）│97年2月2日│臺東縣臺東│以針筒注射海洛│毒品危害防│丙○○施用第一級│1、海洛因為朱有 │
  │      │晚上8時40 │市知本溫泉│因之方式施用第│制條例第10│毒品，累犯，處有│   勝本於同時同 │
  │      │分許為警採│地區之逸軒│一級毒品海洛因│條第1項   │期徒刑柒月。    │   地轉讓予許智 │
  │      │尿回溯96小│飯店之某房│1次           │          │                │   雄           │
  │      │時內某時許│間內      │              │          │                │2、丙○○先施用 │
  ├───┼─────┼─────┼───────┼─────┼────────┤   海洛因再施用 │
  │（二）│97年2月2日│臺東縣臺東│以玻璃吸食器加│毒品危害防│丙○○施用第二級│   甲基安非他命 │
  │      │晚上8時40 │市知本溫泉│熱之方式，施用│制條例第10│毒品，累犯，處有│3、施用海洛因部 │
  │      │分許為警採│地區之逸軒│第二級毒品甲基│條第2項   │期徒刑陸月。    │   分該當自首要 │
  │      │尿回溯96小│飯店之某房│安非他命1次   │          │                │   件           │
  │      │時內某時許│間內      │              │          │                │                │
  ├───┼─────┼─────┼───────┼─────┼────────┼────────┤
  │（三）│97年2月6日│臺東縣臺東│以針筒注射海洛│毒品危害防│丙○○施用第一級│                │
  │      │下午4時30 │市○○路3 │因之方式施用第│制條例第10│毒品，累犯，處有│該當自首要件    │
  │      │分許      │段259號居 │一級毒品海洛因│條第1項   │期徒刑柒月。    │                │
  │      │          │處        │1次           │          │                │                │
  ├───┼─────┼─────┼───────┼─────┼────────┼────────┤
  │（四）│97年2月7日│臺東縣臺東│以玻璃吸食器加│毒品危害防│丙○○施用第二級│                │
  │      │分許為警採│市不詳處所│熱之方式，施用│制條例第10│毒品，累犯，處有│                │
  │      │尿回溯96小│          │第二級毒品甲基│條第2項   │期徒刑陸月。    │                │
  │      │時內某時許│          │安非他命1次   │          │                │                │
  └───┴─────┴─────┴───────┴─────┴────────┴────────┘


司法院資訊處製作；財團法人民間司法改革基金會備份。
